臺灣苗栗地方法院民事裁定              100年度護字第181號
聲  請  人  苗栗縣政府
法定代理人  劉政鴻    
相  對  人  A0000000  .
法定代理人  A0000000F.
            A0000000M.
上列當事人間聲請兒童保護安置事件，本院裁定如下：
    主    文
准將相對人A0000000自民國100 年10月29日起繼續安置4 週至民
國100 年11月25日止。
聲請程序費用新台幣1,000元由聲請人負擔。
    理    由
一、聲請意旨略以：聲請人為兒童及少年福利主管機關，於民國
    100 年10月25日接獲苗栗縣警察局頭份分局通報稱：該局於
    100 年10月6 日偵辦其他性交易案件時，得知相對人疑似有
    從事性交易之情，同年月25日下午至相對人家中，登入相對
    人即時通帳號，並取得相關對談記錄得知，相對人有從事性
    交易之情，經聲請人派員至警局瞭解並陪同製作警訊筆錄，
    相對人確實在網路散佈包養訊息，又於100 年7 月1 日及8
    月13日於家中網路即時通，以每張照片新台幣（下同）50
    元之代價傳送裸照予他人共2 次，另於100 年7 月22日及28
    日透過即時通，表示願意以每次1 至2 千元之代價從事性交
    易，為提供相對人必要之保護與觀察輔導，聲請人依兒童及
    少年性交易防制條例第15條將相對人緊急安置，並依同條例
    第16條第1 項規定提出報告，聲請繼續安置相對人4 週等語
    。
二、按司法警察查獲及救援從事性交易或有從事之虞之兒童或少
    年時，應立即通知主管機關指派專業人員陪同兒童或少年進
    行加害者之指認及必要之訊問，並於24小時內將兒童或少年
    移送直轄市、縣（市）主管機關設置之緊急收容中心；上開
    主管機關所設之緊急收容中心應於安置起72小時內，提出報
    告，聲請法院裁定，法院受理前項報告時，除有下列情形外
    ，應裁定將兒童或少年交付主管機關安置於短期收容中心：
    （一）該兒童或少年顯無從事性交易或從事之虞者，法院應
    裁定不予安置，並交付該兒童或少年之法定代理人、家長、
    最近親屬或其他適當之人。（二）該兒童或少年有特殊事由
    致不宜安置於短期收容中心者，法院得裁定交由主管機關安
    置於其他適當場所。兒童及少年性交易防治條例第15條第1
    項、第16條第1 項、第2 項定有明文。
三、經查，聲請人主張之事實，業據其提出苗栗縣警察局頭份分
    局調查筆錄、苗栗縣政府緊急收容報告書1 份附卷可稽，堪
    認相對人父母親離異，相對人與母親同住，平日受到母親嚴
    格約束外出及零用錢使用，彼此親子關係較為緊張，反觀相
    對人父親較容易滿足相對人之物質需求，對相對人採取開放
    方式。相對人在校就學狀況穩定，未有逃學或偏差行為，平
    時個性較為活潑、好動，交友廣闊，人際關係尚可。此次相
    對人因缺錢花用，透過網路出售裸照謀利及從事性交易，考
    量相對人尚未建立正確之社會價值觀，缺乏是非判斷能力，
    處於價值偏差、缺乏規範之生活環境，宜對其施予觀察輔導
    ，導正價值觀，以維其權益。另相對人並無不宜短期安置之
    特殊事由，是聲請人聲請將相對人繼續安置4 週至100 年11
    月25日止，核無不合，應予准許。
四、依非訟事件法第21條，裁定如主文。
中    華    民    國   100    年    11    月    8     日
                  家事庭法  官  李麗萍
以上正本係照原本作成。
如對本裁定抗告須於裁定送達後10日內向本院提出抗告狀，並提
出抗告費用新台幣1,000元。
                        書記官  陳慧玲
中    華    民    國  100     年    11    月    8     日